prince/dictionaries/ca.aff
# Formes de la segona conjugació semblants a SIM1 amb -c/-gu (conegués)
SFX Q Y 42
SFX Q   gués   c           gués             # 1. conec              <IPR>
SFX Q   qués   c           qués             #    visc
SFX Q   és     í           .                # 1. coneguí            <IPE>
SFX Q   és     eres        .                # 2. conegueres
SFX Q   és     é           .                # 3. conegué
SFX Q   és     érem        .                # 4. coneguérem
SFX Q   és     éreu        .                # 5. coneguéreu
SFX Q   és     eren        .                # 6. conegueren
SFX Q   és     i           .                # 1. conegui            <SPR>
SFX Q   gués   ga          gués             #    conega
SFX Q   qués   ca          qués             #    visca
SFX Q   és     is          .                # 2. coneguis
SFX Q   és     es          .                #    conegues
SFX Q   és     i           .                # 3. conegui
SFX Q   gués   ga          gués             #    conega
SFX Q   qués   ca          qués             #    visca
SFX Q   és     em          .                # 4. coneguem
SFX Q   és     eu          .                # 5. conegueu
SFX Q   és     in          .                # 6. coneguin
SFX Q   és     en          .                #    coneguen
SFX Q   és     és          .                # 1. conegués           <SIM> 
SFX Q   és     era         .                #    beguera
SFX Q   és     essis       .                # 2. coneguessis             
SFX Q   és     esses       .                #    coneguesses
SFX Q   és     eres        .                #    begueres
SFX Q   és     és          .                # 3. conegués
SFX Q   és     era         .                #    beguera
SFX Q   és     éssim       .                # 4. coneguéssim
SFX Q   és     éssem       .                #    coneguéssem
SFX Q   és     érem        .                #    beguérem
SFX Q   és     éssiu       .                # 5. coneguéssiu
SFX Q   és     ésseu       .                #    coneguésseu
SFX Q   és     éreu        .                #    beguéreu
SFX Q   és     essin       .                # 6. coneguessin
SFX Q   és     essen       .                #    coneguessen
SFX Q   és     eren        .                #    begueren
SFX Q   és     i           .                # 3. conegui            <IMP>
SFX Q   gués   ga          gués             #    conega
SFX Q   qués   ca          qués             #    visca
SFX Q   és     em          .                # 4. coneguem
SFX Q   és     in          .                # 6. coneguin
SFX Q   és     en          .                #    coneguen

# Formes de la segona conjugació semblants al gerundi
SFX R Y 6
SFX R   ent    em          ent              # 4. perdem, temem      <IPR>
SFX R   int    im          int              #    vivim
SFX R   ent    eu          ent              # 5. perdeu, temeu
SFX R   int    iu          int              #    viviu
SFX R   ent    eu          ent              # 5. perdeu, temeu      <IMP>
SFX R   int    iu          int              #    viviu

# Formes de la segona conjugació semblants a "plaus", "absols", etc.
SFX S Y 11
SFX S   0      s           [^nçx]           # 2. plaus, absols      <IPR>
SFX S   ç      ces         ç                #    torces
SFX S   0      es          x                #    torces
SFX S   0      s           [^èé]n           #    prens
SFX S   èn     ens         èn               #    aprens
SFX S   én     ens         én               #    entens
SFX S   0      en          [^nç]            # 6. plauen, absolen    <IPR>
SFX S   ç      cen         ç                #    torcen
SFX S   0      en          [^èé]n           #    prenen
SFX S   èn     enen        èn               #    aprenen
SFX S   én     enen        én               #    entenen

# Futurs i condicionals a partir de FUT1
SFX T Y 11
SFX T   é      às          .                # 2. perdràs, temeràs <FUT>
SFX T   é      à           .                # 3. perdrà, temerà
SFX T   é      em          .                # 4. perdrem, temerem
SFX T   é      eu          .                # 5. perdreu, temereu
SFX T   é      an          .                # 6. perdran, temeran
SFX T   é      ia          .                # 1. perdria, temeria <CON>
SFX T   é      ies         .                # 2. perdries, temeries
SFX T   é      ia          .                # 3. perdria, temeria
SFX T   é      íem         .                # 4. perdríem, temeríem
SFX T   é      íeu         .                # 5. perdríeu, temeríeu
SFX T   é      ien         .                # 6. perdrien, temerien

# Formes pures dels verbs en -ir, a partir d'IPR3 (p.e. sent)
SFX U Y 16
SFX U   0      o           .                # 1. sento <IPR>
SFX U   0      s           [^sx]            # 2. sents
SFX U   0      es          [sx]             #    cuses, cruixes
SFX U   0      en          .                # 6. senten
SFX U   0      i           .                # 1. senti <SPR>
SFX U   0      a           .                #    senta
SFX U   0      is          .                # 2. sentis
SFX U   0      es          .                #    sentes
SFX U   0      i           .                # 3. senti
SFX U   0      a           .                #    senta
SFX U   0      in          .                # 6. sentin
SFX U   0      en          .                #    senten
SFX U   0      i           .                # 3. senti  <IMP>
SFX U   0      a           .                #    sents
SFX U   0      in          .                # 6. sentin
SFX U   0      en          .                #    senten
